【裁判字號】    87,上訴,1437
【裁判日期】    890531
【裁判案由】    毒品危害防制條例
【裁判全文】
臺灣高等法院臺中分院刑事判決          民國八十七年度上訴字第一四三七號
    上  訴  人  臺灣臺中地方法院檢察署檢察官
    上  訴  人
    即  被  告  乙○○
右上訴人因被告違反毒品危害防制條例案件，不服台灣台中地方法院中華民國八十七
年四月廿二日第一審判決（民國八十七年度訴字第七七九號，起訴案號：台灣台中地
方法院檢察署民國八十六年度偵字第二四０七八號；併辦案號：八十七年偵字第一八
三一、九一八一號、八十八年度毒偵字第一三一０號），提起上訴，本院判決如左：
    主      文
原判決撤銷。
乙○○連續施用第一級毒品，免刑。
    事      實
一、乙○○基於概括之犯意，自民國（下同）八十六年六月間某日起至八十八年九月
    十八日止，連續在台中縣清水鎮鎮○路六六巷一弄十七號等處施用第一級毒品海
    洛因，為警先後查獲。
二、案經台中縣警察局大甲、烏日分局移請臺灣臺中地方法院檢察署檢察官偵查起訴
    ，由本院裁定送觀察勒戒，認有繼續施用毒品傾向，再裁定施以強制戒治，執行
    期滿。
    理      由
一、右開事實，業經上訴人即被告乙○○自白不諱，且有台中縣衛生局出具之尿液檢
    驗報告附卷可稽，被告犯行可以認定。
二、核被告所為，係犯毒品危害防制條例第十條第一項之罪。其施用毒品行為、犯罪
    構成要件相同，顯係基於概括之犯意為之，為連續犯以一罪論。又移送併辦之臺
    灣臺中地方法院檢察署八十七年偵字第一八三一、九一八一號、八十八年度毒偵
    字第一三一０號被告施用第一級毒品部分與已起訴成罪之本件八十六年偵字第七
    七九號有連續犯之裁判上一罪關係，本院自得併予審理，被告經本院依職權裁定
    送觀察勒戒後，認有繼續施用毒品傾向，再裁定施以強制戒治，茲已執行期滿，
    有臺灣臺中地方法院檢察署八十八年五月三日函送之觀護人簽呈私立中山醫院藥
    物檢制中心報告及本院戒治執行指揮書等在卷可參，應依法為免刑之判決。原審
    予以論罪科刑固非無見，惟原判決未及就八十六年六月以後被告連續施用第一級
    毒品部分一併審判及為免刑之判決容有可議，檢察官及被告上訴意旨，指摘原判
    決不當，為有理由，應由本院將原判決撤銷，而為免刑之刑決。
三、據上論斷，應依刑事訴訟法第三百六十九條第一項前段、第三百六十四條、第二
    百九十九條第一項前段，毒品危害防制條例第十條第一項、第二十三條第一項、
    第三十五條第三款，刑法第十一條前段、第五十六條，判決如主文。
本案經檢察官甲○○到庭執行職務。
中      華      民      國    八十九     年      五       月    三十一  日
                                  臺灣高等法院臺中分院刑事第二庭
                                        審判長法  官  羅  禮  政
                                              法  官  蔡  聰  明
                                              法  官  陳  欣  安
右正本證明與原本無異。
如不服本判決應於收受送達後十日內向本院提出上訴書狀，其未述上訴之理由者並
得於提起上訴後十日內向本院補提理由書（均須按他造當事人之人數附繕本）。
                                              書記官  陳  秀  真
中      華      民      國    八十九     年      六       月     一     日
                                                                        Ｉ


司法院資訊處製作；財團法人民間司法改革基金會備份。
